---
title: "Project_2_GroupL"
output: html_document
date: "2024-05-13"
---

```{r setup, include=FALSE}
knitr::opts_chunk$set(echo = TRUE)
```

```{r}
library(tidyverse)
library(janitor)
library(dplyr)
library(leaps)
library(corrplot)
data <- read_csv(file = "datasets/Ecommerce_Customers.csv")
data <- data |> janitor::clean_names() 
glimpse(data)
```
Câu 1:
```{r}
data <- subset(data, select = -c(email, address, avatar))
head(data)
```
```{r}
sum(is.na(data))
```
=> data không có giá trị NULL

• `Email` - địa chỉ email duy nhất xác định mỗi khách hàng.
• `Address` - địa chỉ của khách hàng.
• `Avg.` Session Length - trung bình thời gian tương tác.
• `Time on App` - thời gian tương tác trên mobile app.
• `Time on Website` - thời gian tương tác trên website.
• `Length of Membership` - thời gian là khách hàng thành viên.
• `Yearly Amount Spent` - chi phí mua hàng trung bình năm.

# Lập bảng summary cho các biến số
```{r}
data_stats <- data |>
  summarise(across(where(is.numeric), list(
    mean = mean, 
    median = median, 
    sd = sd, 
    min = min, 
    max = max,
    iqr = IQR
    )))

data_stats_tidy <- data_stats |>
  gather(ten, gt) |>
  extract(ten, into = c("bien", "tk"), regex = "^(.*)_(.*)$") |>
  spread(tk, gt) |>
  select(bien, mean, median, sd, min, max, iqr)

print.data.frame(data_stats_tidy, digits = 5)
```

```{r}
data|>summary()
```

# Đồ thị Histogram cho biến yearly_amount_spent theo giá trị bình thường và log
```{r}
ggplot(data, aes(x = yearly_amount_spent)) +
  geom_histogram(aes(fill = ..count..), bins = 30) +
  scale_fill_gradient("count", low = "white", high = "blue") +
  labs(title = "Yearly Amount Spent histogram", x = "Amount", y = "Count")
```

=> Giá phí mua hàng hàng năm tuân theo phân phối chuẩn

# Đồ thị histogram của các biến trong data
```{r}
# Lấy tên của các feature từ tập dữ liệu
num_cols = colnames(data)[sapply(data, is.numeric)]
# Vẽ histogram cho từng feature
for(feature in num_cols){
  print(ggplot(data, mapping = aes(.data[[feature]])) +
    geom_histogram(bins = 30)) +
    labs(title = paste("Histogram of", feature),
           x = feature,
           y = "Frequency") +
      theme_minimal() +
      theme(plot.title = element_text(hjust = 0.5))
}
```
Phân phối của các biến khá đồng đều
# Vẽ ma trận hiệp phương sai (covariance matrix)
```{r}
numeric_columns <- data |>
  select(where(is.numeric))

corr_matrix <- cor(numeric_columns, method = "pearson")

corrplot(corr_matrix)
```

Giá mua hàng hàng năm (yearly_amount_spent) tương quan mạnh avg_session_length,
time_on_app, length_of_membership.

```{r}
column_names <- colnames(data)

# Vẽ pairplot bằng vòng lặp
for (i in 1:(length(column_names) - 1)) {
  for (j in (i + 1):length(column_names)) {
    # Tạo tên biến x và y dựa trên vị trí của cột
    x_var <- column_names[i]
    y_var <- column_names[j]
    
    # Tạo biểu đồ
    plot_title <- paste("Pairplot of", x_var, "vs.", y_var)
    print(
      ggplot(data, aes_string(x = x_var, y = y_var)) +
        geom_point() +
        labs(x = x_var, y = y_var) +
        ggtitle(plot_title) +
        theme_minimal()
    )
  }
}
```
=> ta thấy dữ liệu co cụm về đường thẳng hồi quy

## Câu 2

permutation A/B testing cho 2 trung bình 2 biến Time on app và Time on website
```{r}
set.seed(21)
perm_test <- function(x, y, R, alter) {
  n <- length(x)
  a <- split(x, y)
  res_perm <- numeric(R)
  mean_A <- mean(a[[1]])
  mean_B <- mean(a[[2]])
  for (i in 1:R){
    idx_a <- sample(x = 1:n, size = length(a[[1]]))
    idx_b <- setdiff(x = 1:n, y = idx_a)
    res_perm[i] <- mean(x[idx_a]) - mean(x[idx_b])
  }
  if (alter == 'left') {
    p_value <- mean(res_perm < (mean_A - mean_B))
  }
  else {
    if(alter == "right"){
      p_value = mean(res_perm > (mean_A - mean_B))
    }
    else{
      p_value = mean((abs(res_perm)) > abs((mean_A - mean_B)))
    }
  }
  return (list(mean_A, mean_B, p_value))
}

## H_0: Time on app = Time on website
## H_1: Time on app != Time on website
perm_test(data$time_on_app, data$time_on_website, R = 1000, alter = 'left')
```
- p_value = 0.595, không thể bác bỏ giả thuyết H0 với mức ý nghĩa α = 0.05.
Do đó, việc thời gian phiên làm việc với Web dài hơn so với app là không có ý nghĩa
thống kê hay chỉ là kết quả của sự ngẫu nhiên.


Câu 3:

```{r}
predict.regsubsets <- function(object, newdata, id_model) {
  form <- as.formula(object$call[[2]])
  x_mat <- model.matrix(form, newdata)
  coef_est <- coef(object, id = id_model)
  x_vars <- names(coef_est)
  res <- x_mat[, x_vars] %*% coef_est
  return(as.numeric(res))
}

find_best_num_var <- function(x, data, method, nvmax) {
  n_data <- nrow(data)
  k <- 5
  folds <- sample(rep(1:k, length = n_data))
  
  cv_error_data_rj <- matrix(0, nrow = k, ncol = nvmax)
  for(r in 1:k) {
    data_train_r <- data[folds != r, ]
    data_test_r <- data[folds == r, ]
    out_subset_data_folds <- regsubsets(x = x, data = data_train_r,
                                           method = method, nvmax = nvmax)
    for(j in 1:nvmax) {
      pred_rj <- predict(out_subset_data_folds, newdata = data_test_r, id_model = j)
      cv_error_data_rj[r, j] <- sqrt(mean((data_test_r$yearly_amount_spent - pred_rj)^2))
    }
  }
  cv_error_data <- colMeans(cv_error_data_rj)
  return(which.min(cv_error_data))
}
```

```{r}
best_num_var_list <- vector(mode = "numeric", length = 100)
for (i in 1:100) {
  set.seed(i)
  min_cv_error_model <- find_best_num_var(x = yearly_amount_spent~avg_session_length +
                                  time_on_app + time_on_website + length_of_membership,
                                  data = data,
                    method = "exhaustive", nvmax = 4)
  best_num_var_list[i] <- min_cv_error_model
}

median(best_num_var_list)
```

```{r}
out_subset_2 <- regsubsets(x = yearly_amount_spent~avg_session_length +
                                  time_on_app + time_on_website + length_of_membership,
                           data = data, method = "exhaustive", nvmax = 4)
summary(out_subset_2)$which[median(best_num_var_list), ]
coef(out_subset_2, id = median(best_num_var_list))
```
Nhận xét:
- Dựa vào hồi quy từng bước kết hợp với phương pháp Cross-validation trên, ta lựa
chọn được ba biến tốt nhất cho mô hình là avg_session_length, time_on_app, length_of_membership.
- Từ đó, có thể thấy biến time_on_website không ảnh hưởng nhiều đến kết quả, nhưng do
mục đích của bài toán này không phải là ước lượng giá trị chi phí mua hàng trung
bình hằng năm, mà là quyết định nên tập trung nỗ lực vào trải nghiệm ứng dụng di động
hay trang web. Do đó, nhóm lấy luôn cả biến time_on_website để xây dựng mô hình hồi quy.
- Mặt khác, ta gần như có thể kết luận nên đầu tư vào nền tảng mobile app.

Xây dựng mô hình hồi quy tuyến tính:

Chọn biến Y là yearly_amount_spent
```{r}
md <- lm(yearly_amount_spent ~ avg_session_length + time_on_app + time_on_website +
           length_of_membership, data = data)
summary(md)
```
Nhận xét:

Giữ tất cả các biến khác cố định, khi tăng một đơn vị, ta có:
- avg_session_length tăng yearly_amount_spent lên 26 đơn vị.
- time_on_app tăng yearly_amount_spent lên 39 đơn vị.
- time_on_website tăng yearly_amount_spent thêm 0,4 đơn vị.
- length_of_membership tăng yearly_amount_spent lên 61 đơn vị.

```{r}
ggplot(data = md, mapping = aes(x = .fitted, y = .resid)) +
  geom_point() +
  geom_smooth(method = "loess", se = FALSE) +
  geom_hline(yintercept = 0, linetype = "dashed") +
  labs(x = "Fitted values", y = "Residuals") +
  theme_bw()
```


-----Kiểm tra tính tuyến tính từng phần cho time_on_app
```{r}
# kết quả cho từng thành phần tuyến tính
terms_md <- predict(md, type = "terms")
head(terms_md)
# các giá trị thặng dư từng phần
partial_resid_md <- residuals(md, type = "partial")
head(partial_resid_md)
data_part_resid_md <- tibble(
  time_on_app = data$time_on_app,
  terms = terms_md[, "time_on_app"],
  partial_resid = partial_resid_md[, "time_on_app"]
)
ggplot(data_part_resid_md, mapping = aes(time_on_app, partial_resid)) +
  geom_point() +
  geom_smooth(method = "loess", se = FALSE, linetype = "dashed", color = "forestgreen") +
  geom_line(aes(x = time_on_app, y = terms), color = "blue") +
  labs(x = "time_on_app", y = "Partial Residuals") +
  theme_bw()
```
Kết quả cho thấy:
- Đường thẳng tuyến tính (màu xanh dương) ước lượng tương đối khớp với dữ liệu.
- Đường cong nét đứt (màu xanh lá) cho thấy xu hướng mối quan hệ tuyến tính của
time_on_app và year_amount_spent.



-----Kiểm tra tính tuyến tính từng phần cho time_on_website
```{r}
data_part_resid_md <- tibble(
  time_on_website = data$time_on_website,
  terms = terms_md[, "time_on_website"],
  partial_resid = partial_resid_md[, "time_on_website"]
)
ggplot(data_part_resid_md, mapping = aes(time_on_website, partial_resid)) +
  geom_point() +
  geom_smooth(method = "loess", se = FALSE, linetype = "dashed", color = "forestgreen") +
  geom_line(aes(x = time_on_website, y = terms), color = "blue") +
  labs(x = "time_on_website", y = "Partial Residuals") +
  theme_bw()
```
Kết quả cho thấy:
- Đường thẳng tuyến tính (màu xanh dương) ước lượng không khớp với dữ liệu. Overestimate trong khoảng từ dưới 35.
- Không có quan hệ tuyến tính giữa year_amount_spent và time_on_website trong mô hình.


----kiểm tra tính đồng nhất phương sai
```{r}
ggplot(md, aes(.fitted, sqrt(abs(.stdresid)))) +
  geom_point(na.rm = TRUE) +
  geom_smooth(method = "loess", na.rm = TRUE, se = FALSE) +
  labs(x = "Fitted Values", y = expression(sqrt("|Standardized residuals|"))) +
  theme_bw()
```
 - Có thể thấy xu hướng của dữ liệu không xấp xỉ đường thẳng 1, ám chỉ phương sai thặng dư là không đồng nhất.

-----kiểm tra điểm ngoại lai của mô hình
```{r}
#kiểm tra điểm ngoại lai của mô hình
ggplot(md, aes(.hat, .stdresid)) +
geom_point(aes(size = .cooksd)) +
xlab("Leverage") + ylab("Standardized Residuals") +
scale_size_continuous("Cook's Distance", range = c(1, 6)) +
theme_bw() +
theme(legend.position = "bottom")
```

Nhận xét:
- Đối với những quan sát có giá trị khoảng cách Cook lớn (thường là lớn hơn 0.5 - 1),
thường là các điểm ngoại lai (có ảnh hưởng lớn) trong mô hình.
- Dựa vào biểu đồ Residuals vs Leverage trên, ta thấy không có các điểm ngoại lai
gây ảnh hưởng lớn đến mô hình (giá trị khoảng cách Cook lớn nhất là 0.03, quá nhỏ
để có thể xét là ngoại lai trong mô hình hồi quy).

Câu 4: Kết luận:

- Dựa vào hồi quy từng bước kết hợp với phương pháp Cross-validation trên, ta lựa
chọn được ba biến tốt nhất cho mô hình là avg_session_length, time_on_app, length_of_membership.
- Từ đó, có thể thấy biến time_on_website không ảnh hưởng nhiều đến kết quả, nhưng do
mục đích của bài toán này không phải là ước lượng giá trị chi phí mua hàng trung
bình hằng năm, mà là quyết định nên tập trung nỗ lực vào trải nghiệm ứng dụng di động
hay trang web. Do đó, nhóm lấy luôn cả biến time_on_website để xây dựng mô hình hồi quy.
Từ đó, ta gần như có thể kết luận nên đầu tư vào nền tảng mobile app.
- Thời gian trên trang web (time_on_website) dường như ít ảnh hưởng đến số tiền chi
tiêu hàng năm (yearly_amount_spent), trong khi thời gian trên ứng dụng (time_on_app)
cho thấy mối tương quan mạnh mẽ hơn. Về mặt đó, doanh thu có được thông qua app
dường như quan trọng hơn.
- Tuy nhiên, thay vì loại bỏ hoàn toàn trang web, ta thấy công ty cũng có thể
cải thiện nó để tăng doanh thu trên kênh đó. Sau đó, thực hiện lại phân tích.
Phải nói rằng, biến số quan trọng nhất ảnh hưởng đến chi tiêu là thời hạn thành
viên (length_of_membership).

Vậy mô hình hồi quy với biến phụ thuộc là số tiền chi tiêu hàng năm của khách
hàng (yearly_amount_spent) cho thấy nên đầu tư vào nền tảng mobile app.